【裁判字號】    89,簡上,187
【裁判日期】    890313
【裁判案由】    傷害
【裁判全文】
臺灣桃園地方法院刑事判決                        八十九年度簡上字第一八七號
    上  訴  人  台灣桃園地方法院檢察署檢察官
    被      告  乙○○
右上訴人因傷害等案件，不服台灣桃園地方法院中壢簡易庭八十九年度壢簡字第三二
四號中華民國八十九年三月十三日第一審判決（聲請簡易判決處刑案號：台灣桃園地
方法院檢察署八十九年度偵字第一七二、四○一號），提起上訴，本院判決如左：
        主  文
上訴駁回。
        事  實
一、乙○○於民國八十八年九月二十日凌晨二時三十分許，駕駛車號FM—二九八八號
    自用小客車，搭載不詳姓名之三名成年人，在桃園縣平鎮市兵工學校前，無故攔
    下甲○○所駕駛附載丙○○、丁○○、丁○○女友之車號Ｓ五—二四五○號自用
    小客車，乙○○下車毆打坐在車內之丙○○一拳（未據告訴），甲○○見狀迅速
    駕車逃離，途中先讓丁○○及其女友下車離去，乙○○竟仍駕車自後追趕，至桃
    園縣龍潭鄉○○路七時巷二十四弄十號前，乙○○將巷口堵住，與車內不詳姓名
    三名成年人下車，基於普通傷害及毀損之犯意聯絡，分持木棒、石頭共同毆打甲○○，並砸向甲○○所有之自用小客車，甲○○因而受有左眼淚小管斷裂、左眼
    內眥裂傷、左眼結膜下出血之傷害，自用小客車之車前玻璃、右前車門毀損，足
    以生損害於甲○○。
二、案經告訴人甲○○訴由桃園縣警察局平鎮分局報請台灣桃園地方法院檢察署檢察
    官偵查聲請簡易處刑判決。
        理  由
一、訊據被告乙○○矢口否認右揭犯行，辯稱案發當天在住處睡覺，告訴人甲○○指
    認有誤云云。惟被告於案發當日凌晨二時三十分許在右地點無端堵車，夥同其他
    三人傷人毀物之事實，業據告訴人及目擊證人丙○○、丁○○指證歷歷，復有與
    告訴人指述所受傷害及毀損情狀相符之驗傷診斷證明書、汽車修理工作單、汽車
    毀損照片在卷佐證；另被告之妻蔡宜欣於偵查中亦證述伊當日凌晨零時至一時許
    間，由伊公婆陪伴自家中前往醫院分娩，當時被告並不在家，事後再度前往醫院
    ，被告始整理衣物陪同前往，但被告究竟何時返家，則已不復記憶等語，足徵被
    告辯稱事發當日在家睡覺云云，與實情不符，且依證人蔡宜欣所證，被告於案發
    當時確有可能在案發現場出沒，另參酌被告於本院審理中既表示願與告訴人和解
    ，經本院訊問是否於右揭時地出手毆人毀物時，甚且陳稱「（問：你到底有沒有
    打人）我現在沒辦法承認」等情以觀，堪認被告確有告訴人所指之犯行，飾詞否
    認無非意在卸責，不足採信。本件事證明確，犯行堪以認定。
二、核被告所為，係犯刑法第二百七十七條第一項普通傷害罪、第三百五十四條之毀
    損罪。所犯上開二罪與其車內三名不詳姓名成年人有犯意聯絡、行為分擔，均為
    共同正犯。二罪間，犯意個別、手段互異，應分論併罰之。原審以被告罪證明確
    ，適用刑法第二百七十七條第一項、第三百五十四條、第四十一條、第五十一條
    第五款、罰金罰鍰提高標準條例第一條前段、第二條，分就所犯傷害罪、毀損罪
    各處有期徒刑三月，定應執行刑五月，如易科罰金以三百元折算一日，認事用法
    核無不合；惟被告行為及原審判決後，刑法第四十一條關於有期徒刑易科罰金折
    算標準之規定業於九十年一月四日修正，並於同年月十日經總統公布施行，經新
    舊法比較，二法對於被告本案所處有期徒刑如易科罰金之規定並無不同，依刑法
    第二條第一項前段之規定，應適用新法（即修正後刑法第四十一條第一項前段）
    諭知被告所處有期徒刑易科罰金之折算標準，附此敘明。審酌被告寅夜無端生事
    ，傷人毀車，事後又未能賠償告訴人損失，就其犯行毫無悔意，原應重懲，惟所
    所肇告訴人傷害尚非重大，及所毀損之財物價值亦非至鉅等一切情狀，原審就被
    告所犯二罪各量處有期徒刑三月，定應執行刑為五月，亦屬適當。上訴人即檢察
    官依告訴人所請上訴意旨指稱，指摘原審疏未論及告訴人所受傷害為重大不治之
    傷害，量刑過輕云云，惟告訴人所受左眼淚小管斷裂、左眼內眥裂傷、左眼結膜
    下出血之傷害，對於視覺並無立即明顯之傷害，案發後於八十八年十月六日返診
    時所測得之左眼裸視視力為○‧五，有台北市立仁愛醫院八十九年十二月二十六
    日北市仁醫歷字第八九○七七九七○○號函在卷可參，堪認告訴人其視覺機能並
    未喪失，亦尚未致相當於視覺機能喪失之其他重大不治之傷害，上訴意旨仍執前
    詞為據，請求撤銷原判決，為無理由，應予駁回。
三、據上論斷，應依刑事訴訟法第四百五十五條之一、第三百六十八條，判決如主文
    。
本案經檢察官陳美華到庭執行職務。
中      華      民      國      九十    年      四      月    二十七    日
                臺灣桃園地方法院刑事第五庭
                                      審判長法官  范  清  銘
                                      法      官  鍾  淑  慧
                                      法      官  楊  得  君
右正本證明與原本無異。
不得上訴。
                                      書  記  官  簡  慧  瑛
中      華      民      國      九十    年      五      月       三     日


司法院資訊處製作；財團法人民間司法改革基金會備份。
